臺灣南投地方法院民事簡易裁定
111年度投簡字第33號
原      告  吳尚臻  
被      告  臺灣南投地方法院

法定代理人  黃俊明  
被      告  丁婉容  
            陳盈呈  
            林彥宇  
上列當事人間債務人異議之訴事件，本院裁定如下：
    主  文
原告之訴駁回。
訴訟費用新臺幣1,000元由原告負擔。
原告處罰鍰新臺幣9萬元。 
    理  由
一、按提起民事訴訟，應依民事訴訟法第77條之13規定繳納裁判
    費，此為必須具備之程式。原告之訴不合程式者，法院應以
    裁定駁回之，但其情形可以補正者，審判長應定期間命其補
    正（民事訴訟法第249條第1項第6款）。原告之訴，有起訴
    基於惡意、不當目的或有重大過失，且事實上或法律上之主
    張欠缺合理依據者，法院應以裁定駁回之。但其情形可以補
    正者，審判長應定期間先命補正（民事訴訟法第249條第1項
    第8款）。而前揭規定，於簡易訴訟程序亦有適用（民事訴
    訟法第436條第2項）。復所謂「起訴基於惡意、不當目的或
    有重大過失，且事實上或法律上之主張欠缺合理依據」，係
    指原告起訴所主張之事實或法律關係，倘於客觀上並無合理
    依據，且其主觀上係基於惡意、不當目的，例如為騷擾被告
    、法院，或延滯、阻礙被告行使權利；抑或一般人施以普通
    注意即可知所訴無據，而有重大過失之情形（民事訴訟法第
    249條之修正理由第1點參照）。類此情形，堪認係屬濫訴，
    故民事訴訟法於民國110年1月20日修正民事訴訟法第249條
    ，並於該條第1項增訂第8款，將不得為該濫訴列為訴訟要件
    ，以維被告權益及合理利用司法資源。是原告之訴如違反此
    要件，其情形不可以補正者；或可以補正，經命補正而未補
    正者，法院均應以其訴為不合法，裁定予以駁回。
二、查原告於民國110年8月5日提起本件債務人異議之訴，未據
    繳納裁判費，經本院於110年8月24日裁定限原告於收受裁定
    後7日內補繳裁判費，該項裁定已於110年9月1日寄存於南投
    縣政府警察局南投分局南投派出所，並於同年9月11日生送
    達原告之效力，原告逾期迄今仍未補正等情，有送達證書、
    本院南投簡易庭民事查詢簡答表暨所附答詢表、多元化案件
    繳費查詢清單可憑。又原告於民事異議之訴狀主張「原告受
    冤受害至深，向南投地方喊冤。莫名奇怪被法官判罰鍰？司
    法不公，司法無存，法官亂裁濫判罰鍰。110年度司執字第1
    5600號，需撤銷。103年-110年被南投國宅非法的李英春殘
    害，我是921地震災民、低收入戶，為何法院法官還要蓄意
    斷殺人。罰法官自己吧！不要審，請辭執。莫要仗官害死人
    。請調查清楚。南投國宅總幹事李應春是不合法的。李英春
    才是犯罪人」等語，並提出南投縣南投市嘉和里辦公處證明
    書為證。本院審酌原告於本院提起大量訴訟，並均因原告經
    本院命補繳裁判費，而原告未繳納為由，遂遭裁定駁回（相
    關案號：本院107年度國字第1號、107年度投再小字第1號、
    107年度投再小字第2號、107年度投小字第435號、107年度
    再小抗字第1號、107年度簡抗字第2號、107年度事聲字第18
    號【註：本件係原告對於本院所為駁回異議之裁定提起抗告
    ，經命補繳抗告費1,000元，原告未繳納而遭駁回】、108年
    度簡聲抗字第1號、108年度簡聲抗字第2號、108年度投簡字
    第456號、108年度投簡字第463號、109年度訴字第52號、10
    9年度再小抗字第1號、109年度聲再字第4號、110年度訴字
    第64號【本件除未繳納第一審裁判費而遭駁回外，亦因原告
    提起抗告未繳納抗告裁判費而遭駁回】、110年度訴字第101
    號及臺灣高等法院臺中分院109年度抗字第361號【本件係原
    告對於本院109年度訴字第52號駁回原告之訴裁定提起抗告
    ，經本院命補繳抗告費，而原告未補繳抗告費，遭抗告審法
    院駁回】等），而本院於駁回原告所提前揭訴訟前，均依民
    事訴訟法所定程序，以裁定命原告補繳裁判費，是原告對於
    提起民事訴訟，應依法徵收裁判費一事，洵難諉為不知，卻
    仍提起大量民事訴訟，在原告不願繳納裁判費之情形下，迫
    使本院需額外耗費勞力、時間撰寫駁回原告所提訴訟之裁定
    ，變相壓縮本院法官將心力放在其他真正需要藉由法院以保
    障權利之民眾身上，且本院為將訴訟終結，亦需將駁回原告
    所提訴訟之裁定，以郵寄方式送達予原告，所耗費之郵資，
    洵屬可觀，此等費用不僅因原告未繳納裁判費而無法由原告
    所繳裁判費支出外，尚需自國家所編列之司法預算中支應，
    造成國家對於司法所編列之訴訟資源產生不小之負擔，而該
    等預算不乏從民眾繳納相關稅捐而勻撥支應。準此，原告明
    知提起民事訴訟應繳納裁判費之前提下，故意提起訴訟，而
    未繳納裁判費，致使本院耗費甚多之勞力、時間及費用處理
    原告之濫訴行為，造成排擠其他真正權利遭受損害之人合理
    正當使用司法資源之後果，應認原告之行為，嚴重侵害公益
    。復查原告於本件訴訟中，並未具體敘明係依據何法律規定
    或其他依據，亦未具體敘明將乙○○、丙○○、甲○○法官列為被
    告之原因，僅於上開書狀通篇空言謾罵法官及訴外人李英春
    ，復未提出任何與本案有關之證據，顯見原告起訴基於惡意
    及不當目的，企圖騷擾被告及法院，且其所陳述之事實上及
    法律上主張均欠缺合理依據，且其情形無從補正，本院應依
    民事訴訟法第436條第2項及第249條第1項第6款、第8款規定
    ，將原告之訴予以駁回，方屬適法。
三、末按原告之訴，有起訴基於惡意、不當目的或有重大過失，
    且事實上或法律上之主張欠缺合理依據者，法院應以裁定駁
    回之。但其情形可以補正者，審判長應定期間先命補正；前
    條第一項第八款，或第二項情形起訴基於惡意、不當目的或
    有重大過失者，法院得各處原告、法定代理人、訴訟代理人
    新臺幣（下同）十二萬元以下之罰鍰；第一項處罰，應與本
    訴訟合併裁判之；關於訴訟費用額，應併予確定（民事訴訟
    法第249條第1條第8款、第249條之1第1項、第3項）。前揭
    規定於簡易訴訟程序，亦有適用（民事訴訟法第436條第2項
    ）。本院審酌原告於本院過往所提起之訴訟件數達數十件，
    以法學資料檢索系統搜尋，即可查得原告於提起訴訟中，於
    法院以原告未繳納裁判費而裁定駁回原告所提訴訟後，原告
    又對該駁回裁定提起抗告，再經本院命原告繳納抗告裁判費
    ，原告復對本院命原告繳納抗告裁判費之裁定提起抗告，使
    一件訴訟中，本院所需耗費甚多勞力、時間及費用處理原告
    之濫訴行為，且使該訴訟因原告一再提起抗告之訴訟行為，
    致使訴訟呈現無限被提起抗告之狀態。另原告於訴訟確定後
    ，反復針對已確定之訴訟，於不定時即具狀向本院提起再審
    ，又不願繳納再審裁判費。基上，參以原告過往之情事，並
    斟酌原告本件訴訟中，任意將本院先前承審原告其他訴訟之
    法官列為被告，卻隻字未提將本院法官列為被告之法律上依
    據及相關證據，應認原告基於惡意騷擾當事人及法院之情節
    甚為嚴重，有予以裁罰以資警惕之必要。審酌原告於本院之
    濫訴行為件數之多（已如前述），經本院於110年5月31日、
    同年6月1日以110年度投再小字第1號、110年度投簡字第185
    號、110年度投簡字第137號、110年度投再小字第2號裁定分
    別處罰鍰新臺幣（下同）3萬元、6萬元、3萬元、3萬元後，
    仍再濫行提起本件訴訟，顯見上開罰鍰數額仍不足使原告知
    所警惕，此種嚴重濫訴之情節，爰認應處原告罰鍰9萬元，
    希冀原告停止其濫訴之行為，避免耗費司法資源。
四、依民事訴訟法第436條第2項、第249條第1項第6款、第8款、
    第95條、第78條、第249條之1第1、3項，裁定如主文。　　
中　　華　　民　　國　　111 　年　　1 　　月　　25    日
                  南投簡易庭  法  官  鄭煜霖
以上為正本係照原本作成。
如不服本裁定應於送達後10日內向本院提出抗告狀，並繳納抗告
費新臺幣1000元。
中　　華　　民　　國　　111 　年　　1 　　月　　25　　日
      　　　　　　　　　　　　書記官  洪妍汝